

DÉVELOPPEUR WEB NEXT.JS/REACT.JS/LARAVEL/NODE

CYRIL DECOSTANZI

Stack: React.js / Next.js, Typescript, Laravel, Nest.js, Linux, AWS, Algolia, Cloudinary

PROFIL PERSONNEL

Spécialiste en **développement web fullstack** avec une solide maîtrise des **technologies modernes** et une expérience
pratique en **gestion de serveurs** et en
déploiement continu, je combine **expertise technique** et vision stratégique pour
transformer des idées ambitieuses en **plateformes performantes.**

COORDONNÉES

- 33000 Bordeaux, France
- decostanzicyril@gmail.com
- 0662932051
- in /cyril-decostanzi
- Permis B

FORMATION

Du 19/10/20 au 11/06/2021.

ENI École Informatique

Titre professionnel DWWM

Développeur Web et Web Mobile
diplôme de niveau 5 (Bac+2)
inscrit au RNCP

De 09/19 à aujourd'hui

- Formations
 - o JavaScript, Html, CSS
 - Node.js, Php
 - Programmation orientée objet
 - VueJS, React
 - o Swift
 - Autres...



COMPÉTENCES INFORMATIQUES

Langages

Javascript, Typescript, Python, PHP

Environnements

VSCode, Dbeaver, Docker, Docker Swarm, Bitbucket, Github

Plateformes / Frameworks

Node, Reactjs, Nextjs, Nestjs, Laravel

Bases de données / ORM

Mysql, TypeOrm, Eloquent, Phpmyadmin, Dbeaver

EXPÉRIENCES PROFESSIONNELLES

-Développeur web fullstack chez Kweezine

2021-2024

- Nextjs / Laravel
- Maintenance du code front/back
- Développement des nouvelles features
- AWS management
- Gestion des pipelines de déploiement

-E-commerçant (auto-entrepreneur)

2018 -2019

- Création/Gestion boutique e-commerce d'accessoires de randonnée
- SEO, Web Marketing

-Facilitateur chantier maintenance Aeronautique AIRBUS

2015 - 2018

- Gestion du flux logistique
- Relevés techniques sur logiciel interne (SAP)

Armée de Terre

2009 - 2014

- Compagnie de combat
- Chef d'équipe, 92e RI Clermont-Ferrand
- Missions opérationnelles a l'étranger